臺灣花蓮地方法院民事判決　　　　　　　　95年度親字第56號
原　　　告　甲○○
被　　　告　丙○○
特別代理人　乙○○
上列當事人間否認婚生子女事件，本院於九十六年三月一日言詞
辯論終結，判決如下：
    主  文
確認被告丙○○（男，民國○○年○○月○○日生，身分證統一編號：
Ｚ000000000號）非原告與訴外人林金壽之婚生子女。
訴訟費用由被告負擔。
    事實及理由
一、程序方面：（一）本件被告丙○○法律上之生父林金壽業於
    民國95年8月19日因車禍死亡，有台灣花蓮地方法院檢察署
    相驗屍體證明書一份在卷可稽，爰准由被告之實際生父乙○
    ○擔任其特別代理人。（二）又否認子女之訴，由妻起訴者
    ，以夫及子女為共同被告，如夫死亡者，以子女為被告，民
    法第1063條及民事訴訟法第589條之1定有明文，本件被告丙
    ○○法律上之生父林金壽既已歿，業述如上，則原告僅以其
    子丙○○為被告，與上揭法條自無不合。
二、本件原告起訴主張：原告與訴外人林金壽於民國83年9月16
    日結婚，嗣於94年7月28日離婚。原告於94年12月29日產下
    被告丙○○（男，民國○○年○○月○○日生，身分證統一編號：
    Ｚ000000000號），自出生日回溯第181日起至第302日，原
    告與訴外人林金壽婚姻關係仍存續中，受婚生之推定，惟原
    告與訴外人林金壽之婚生子女丙○○實係原告與被告特別代
    理人乙○○所生之子女，而非自訴外人林金壽受胎所生，爰
    依民法第1063條第2項規定提起否認子女之訴，聲明求為判
    決：如主文所示。被告特別代理人則陳稱：被告丙○○確係
    其與原告所生之子等語。
三、本件原告主張於94年12月29日生下丙○○，自其出生日回溯
    第181日起至第302日，與訴外人林金壽婚姻關係仍存續中，
    受婚生之推定，為原告與訴外人林金壽之婚生子女業據提出
    戶籍謄本為證。另本件經送法務部調查局鑑定，其結果為：
    「依據遺傳法則丙○○之ＤＮＡ─ＳＴＲ式型別與乙○○之
    各項相對應型別均無矛盾，經計算其ＣＰＩ值為102905以上
    ，因此認為乙○○極可能（機率99.99%以上）為丙○○之生
    父。」等語，有該局鑑定通知書一份附卷可稽，堪信原告之
    主張為真實。
四、按「從子女出生日回溯第181日起至第302日止為受胎期間」
    ；「妻之受胎，係在婚姻關係存續中者，推定其所生子女為
    婚生子女」、「前項推定，如夫妻之一方能證明妻非自夫受
    胎者，得提起否認之訴。但應於知悉子女出生之日起，1年
    內為之」，民法第1062條第1項及同法第1063條第1項、第2
    項分別定有明文。經查，本件原告於94年12月29日產下被告
    丙○○之時，經回溯其受胎期間係在其與訴外人林金壽之婚
    姻關係存續期間，依法雖應推定被告丙○○為原告與訴外人
    林金壽所生之婚生子女，然如上所述，被告既非原告自訴外
    人林金壽受胎所生，原告於95年10月25日提起本件訴訟，請
    求確認被告非自訴外人林金壽受胎所生之婚生子女，於法洵
    屬有據，應予准許。
五、結論：原告之訴為有理由，依民事訴訟法第78條，判決如主
    文。
中　　華　　民　　國　　96　　年　　3 　　月　　15　　日
                        台灣花蓮地方法院家事法庭
                            法      官  陳 世 博
以上正本係照原本作成
如不服本判決，應於判決送達後20日之不變期間內，向本院提
出上訴狀。
                            法院書記官  蔡 芬 芳
中　　華　　民　　國　　96　　年　　3 　　月　　15　　日
